# A、B公司共同出资新设C公司，B公司无偿获股

提问人：粉丝妹 时间：2017-04-03 00:15:11
陈老师您好。请问A公司与非关联方B公司共同出资设立一新公司C公司。由于看好B公司的行业背景，投资协议规定C公司的全部货币出资均由A公司承担，A公司占C公司80%股权，B公司无偿占20%股权。应当如何作会计处理？

回答人：chenyiwei
建议参考《瑞华研究 2010 ～ 2016 汇编》之“问题3-2-103（对新设子公司出资额大于所享有权益份额的处理）”所述原则处理。